【裁判字號】    95,易,670
【裁判日期】    951120
【裁判案由】    違反毒品危害防制條例
【裁判全文】
臺灣屏東地方法院刑事判決               95年度易字第670號
公  訴  人  台灣屏東地方法院檢察署檢察官
被      告  甲○○
                    （現於台灣屏東監獄竹田分監執行中）
上列被告因違反毒品危害防制條例案件，經檢察官提起公訴（95
年度毒偵字第1591號），被告就被訴事實為有罪之陳述，本院裁
定行簡式審判程序，判決如下：
    主  文
甲○○持有第一級毒品，累犯，處有期徒刑拾月。扣案之第一級
毒品海洛因拾包（合計淨重捌點肆陸公克，空包裝重柒點壹
公克）均沒收銷燬之。
    事  實
一、甲○○前於民國94年間因施用毒品案件，經本院以94年度簡
    字第1258號判決判處有期徒刑4 月確定，於94年9 月30日易
    科罰金執行完畢。詎仍不知悔改，於95年2 月7 日上午某時
    許，在屏東縣恆春鎮○○里○○路，以新臺幣1 萬元之代價
    ，向姓名年籍不詳之成年男子購買第一級毒品海洛因30包（
    合計淨重8.46公克，空包裝重7.31公克）而持有之，嗣於同
    日13時50分許，在屏東縣恆春鎮○○里○○路段，因行跡可
    疑為警盤查而查獲，並當場扣得上開第一級毒品海洛因30包
    。
二、案經屏東縣警察局恆春分局報請臺灣屏東地方法院檢察署檢
    察官偵查起訴。
    理  由
一、本件被告甲○○所犯係死刑、無期徒刑、最輕本刑為3 年以
    上有期徒刑以外之罪，其於準備程序中就被訴事實為有罪之
    陳述，經法官告知簡式審判程序之旨，並聽取當事人之意見
    後，本院認為適宜由受命法官獨任進行簡式審判程序。
二、上揭事實，業據被告甲○○於警詢時、偵查中及本院審理時
    坦承不諱，並有第一級毒品海洛因30包（合計淨重7.31公克
    ，空包裝重7.31公克）扣案可稽，且上開扣案之第一級毒品
    海洛因30包，經送請法務部調查局以化學呈色法及氣相層析
    質譜儀分析法檢驗，結果均含第一級毒品海洛因成分，有該
    局95年3 月29日調科壹字第240004098 號鑑定通知書1 紙（
    見偵卷第23頁）附卷可稽，堪信被告上開自白確與事實相符
    。
三、論罪科刑：
(一)查被告行為後，刑法第2 條第1 項業於94年2 月2 日以華總
    一義字第09400014901 號令修正公布，並自95年7 月1 日起
    施行；修正後刑法第2 條第1 項規定，已將新舊法律適用之
    「從新從輕」原則，改採「從舊從輕」原則。其中關於刑法
    第33條（罰金刑之下限）、第47條等刑法法律規定均有修正
    ，自屬行為後法律有變更，爰詳述如下：
  1.修正後刑法第33條第5 款係規定「罰金：新臺幣1,000 元以
    上，以百元計」，而修正前同條款係規定「罰金：1 元以上
    」之規定，是關於罰金最低本刑部分，修正後之規定較不利
    被告，故依上開刑法第2 條第1 項前段規定，就本件論罪之
    毒品危害防制條例第11條第1 項之罰金刑部分，應適用修正
    前刑法第33條第5 款規定科處較為有利。
  2.另有關故意犯之累犯：被告行為後，於94年2 月2 日公布並
    於95年7 月1 日施行之修正刑法第47條第1 項修訂累犯，以
    出於故意再犯者為限，將再犯為過失犯排除於累犯，有科刑
    規範變更之情事，然被告於本件所犯係屬故意犯罪，詳如下
    述，是不論修正前或修正後之規定，在法律適用之結論，均
    屬一致而無有利或不利之情形。
  3.故經本院綜合比較結果，認以修正前之刑法法律規定較有利
    於被告，故本件應一體適用修正前刑法規定論處。
(二)查海洛因係毒品危害防制條例第2 條第2 項第1 款所定之第
    一級毒品，不得非法持有。又被告所持有之第一級毒品海洛
    因已逾93年1 月7 日行政院令所訂定「轉讓持有毒品加重其
    刑之數量標準」第2 條第1 項第1 款規定之淨重5 公克，故
    核被告甲○○所為，係犯違反毒品危害防制條例第11條第1
    項之持有第一級毒品罪，並應依同條第4 項之規定，加重其
    刑。又查被告前於94年間因施用毒品案件，經本院以94年度
    簡字第1258號判決判處有期徒刑4 月確定，於94年9 月30日
    易科罰金執行完畢，此有臺灣高等法院被告前案紀錄表1 份
    在卷可參，其受有期徒刑執行完畢，於5 年以內再犯本件最
    重本刑為有期徒刑以上之罪，為累犯，應依修正前刑法第47
    條之規定，遞加重其刑。爰審酌被告持有毒品之行為，雖未
    造成他人明顯之危害，但持有之數量非少，自應受相當之刑
    事非難，惟念其犯後坦承犯行，態度尚稱良好等情，並兼衡
    被告犯罪之動機、目的、手段、生活狀況及智識程度等一切
    情狀，量處如主文所示之刑，並依上開說明，諭知易科罰金
    之折算標準，以示懲戒。扣案之海洛因30包（合計淨重8.46
    公克，空包裝重7.31公克），已如前述，為第一級毒品海洛
    因，此有該局95年3 月29日調科壹字第240004098 號鑑定通
    知書1 紙在卷可參，應依同條例第18條第1 項前段規定，宣
    告沒收銷燬之。
據上論斷，應依刑事訴訟法第229 條第1 項、第273 條之1第1
項，毒品危害防制條例第11條第1 項、第4 項、第18條第1 項前
段，刑法第2 條第1 項前段、第11條、修正前刑法第47條，判決
如主文。
本案經檢察官鍾仁松到庭執行職務。
中    華    民    國    95    年    11    月    20    日
                  刑事第二庭    法  官  陳海寧
以上正本證明與原本無異。
如不服本判決應於收受本判決送達後10日內向本院提出上訴書狀
，其未敘述上訴理由者，並得於提起上訴後10日內向本院補提理
由書狀（均須按他造當事人之人數附繕本）「切勿逕送上級法院
」
中    華    民    國    95    年    11    月    21    日
                                書記官  劉淑蓉
附錄本案論罪科刑法條：
毒品危害防制條例第11條第1、4項：
持有第一級毒品者，處3 年以下有期徒刑、拘役或新臺幣5 萬元
以下罰金。
持有毒品達一定數量者，加重其刑至二分之一，其標準由行政院
定之。


司法院資訊處製作；財團法人民間司法改革基金會備份。
